臺灣高等法院臺南分院少年法庭裁定　　 100年度少抗字第10號
抗　告　人　A男代號：000
即　被害人　
抗告人　兼　A男之母（代號：00000000A，真實姓名年籍詳卷）
法定代理人
少　　　年　劉○霖　年籍、住址詳卷
法定代理人　劉鈞梧　住同上 
少　　　年　吳○宗　年籍、住址詳卷
法定代理人　何圳賢　住同上
上列抗告人因少年妨害性自主案件，不服臺灣嘉義地方法院少年
法庭中華民國100年3月22日所為裁定（99年度少調字第230號）
，提起抗告，本院裁定如下：　
    主  文
抗告駁回。
    理  由
一、抗告意旨略以：原裁定以證據不足以證明少年有與林○耀（
    另經原審裁定付保護管束）對A男強制性交非行之犯意聯絡
    等理由，裁定少年劉○霖、吳○宗不付審理。惟抗告人之母
    親曾於民國99年9月3日至嘉義縣警察局少年隊詢問承辦警員
    關於本案證物蒐集情形時，經員警告以：現在證據保全的問
    題是誰刪掉的誰負責，資料訓導處就已經刪掉了云云，顯見
    本件事發後，校方已知事態嚴重，為顧及學校聲譽，未將本
    案重要證物（即少年等人之手機）交予警方扣押，任由少年
    將手機內容刪除，使少年得以脫免罪責，校方迴護、掩飾少
    年之心態可見一斑。又本案證人林○展於100年2月10日亦向
    抗告人表示：事發後許○文將渠手機拿走刪除內容，同學們
    一直打電話來，渠為配合少年及其他共犯而串供云云，益見
    本件同案少年利用同學關係，對證人施加壓力、電話搔擾、
    要求串供，使本案查無確切事證，而讓少年及其共犯因此成
    功脫罪，原審裁定少年2人不付審理，尚有未合，爰依法提
    起本件抗告等語。
二、本件移送意旨略以：劉○霖係民國84年3月11日生、吳○宗
    係84年1月27日生，於下列行為時均為12歲以上未滿18歲少
    年。劉○霖、吳○宗夥同少年林○耀（另經原審裁定付保護
    管束）、林○德、許○文（均業經原審裁定應予訓誡，並予
    以假日生活輔導）共同基於強制性交及散布猥褻物品之犯意
    聯絡，由劉○霖於99年5月6日上午8時許，在其就讀之嘉義
    縣立民雄國中3年9班教室內，唆使林○耀在脫去A男（警詢
    代號00000000，真實姓名年籍均詳卷）外褲後，違反A男之
    意願，隔著內褲對A男之生殖器口交，在場之吳○宗即以自
    己所有之長江牌A969型號手機拍攝上開影像，林○德則向許
    ○文借手機拍攝上開影像，嗣少年許○文則將該影像以藍芽
    功能傳送至林○展之手機中。案經被害人A男及其法定代理
    人向臺灣嘉義地方法院檢察署提出告訴，因認少年劉○霖、
    吳○宗與林○耀、林○德、許○文共同涉犯刑法第221條、
    第222條加重強制性交及第235條散布猥褻物品刑罰法律之非
    行。
三、按犯罪事實應依證據認定之，無證據不得認定其犯罪事實，
    刑事訴訟法第154條第2項定有明文。所謂犯罪事實之證據，
    係指足以認定被告確有犯罪行為之積極證據而言，該項證據
    且須適合被告犯罪事實之認定，始得採為斷罪資料（最高法
    院29年上字第3105號、53年台上字第2750號判例）。又按少
    年法院依調查之結果，認為無付保護處分之原因或以其他事
    由不應付審理者，應為不付審理之裁定，又少年應受保護處
    分之原因、事實，應依證據認定之，少年事件處理法第28條
    第1項、第37條第2項分別定有明文。次按，少年保護事件目
    的，非在報應、非難或對少年施以刑罰，至少年事件處分之
    方式擇定，乃少年事件處理法，賦予少年法院（庭）依審理
    結果而為裁量事項，倘無逾越法律所規定範圍，或濫用權限
    ，即不得任意指摘為違法（最高法院75年台上字7033號判例
    ）。
    因此少年法庭斟酌少年非行情節、行為所表現之危險性及對
    於未來行為期待性等條件，如少年並無少年事件處理法第40
    條規定應移送檢察官偵查、第28條第1項規定應不付審理，
    或第41條應不付保護處分之情事，即應依同法第29條諭知不
    付審理並為適當處分或為第42條之保護處分，至於是否不付
    審理或保護處分方式之擇定，則為少年法庭本於少年事件處
    理法相關規定，依職權所得裁量之事項。且少年事件處理法
    ，本為保障少年健全自我成長，調整成長環境，並矯治性格
    而設，此觀少年事件處理法第1條之規定自明，而少年宜教
    不宜罰，又係少年事件處理法立法目的及立法精神，從而對
    少年非行，尚無予以與成年人相同責任之必要。
四、訊之少年劉○霖、吳○宗均否認涉犯上開刑罰法律之非行，
    劉○霖辯稱：「我並無要林○耀去脫被害人外褲而進行口交
    ，亦未看到林○耀有用口去含被害人之生殖器，當時很多人
    圍在被害人座位前面，我的座位在教室前方，我不知道發生
    何事」；吳○宗則辯稱：「當時下課，許多圍在被害人座位
    附近，我過去看到被害人僅穿著內褲，林○耀拿一塑膠繩，
    隔著內褲吊住被害人之生殖器，我就拿手機拍照，拍完之後
    就將該檔案刪除，並未看到林○耀對被害人口交，亦無散佈
    猥褻物品非行」各等語。經查：
  (一)證人即被害人A男於99年6月11日警詢時即指稱：「林○耀未
    經我同意強行脫我褲子2次，第1次沒脫成，第2次脫下我褲
    子，並用嘴巴含我生殖器約30秒，讓班上很多同學觀看及起
    鬨」、「當時我剛睡醒站起來，林○耀站在我面前快速拉下
    我的運動褲，內褲沒有脫下。他用嘴巴隔著內褲含我的龜頭
    ，只是含著，沒有吸吮也沒套動大約有30秒之久」等語（見
    警卷第2頁）。核與證人即學校輔導主任張文堯證稱：「99
    年5月25日上午10時許，林○耀在校長室曾承認他有脫A男之
    外褲」等語（見原審99年度少調字第210號卷99年8月18日筆
    錄）相符，應屬可信。
    參以證人即被害人與本案少年之同班同學林○展於100年2月
    15日警詢時證稱：「因我前2次警詢筆錄有部分不實在，我
    怕法院繼續調查出真相時我會負偽證責任，所以我主動大約
    於上周四(100年2月10日）去被害人之母所經營的店找她說
    明詳情，並請他聯絡警方調查」、「我在案發後許○文傳送
    手機錄影檔案給我，我確實看到林○耀有對A男用嘴隔著內
    褲含住生殖器後就馬上放開，含一下而已，再用手拉下被害
    人內褲直接玩弄生殖器1至2分鐘」、「我確定有看到影片，
    含生殖器的時間只有一次，含著就放開，所以時間很短」等
    語（原審卷第220至222頁），亦與被害人A男所述大致相符
    。堪認林○耀有用嘴隔著內褲含住A男生殖器無疑。茲應審
    究者，則為少年劉○霖、吳○宗2人就林○耀對A男為上述口
    交行為，有無犯意聯絡及行為分擔。
  (二)證人林○耀於原審調查時證稱：「（何人叫你去玩弄他的生
    殖器的？）是我自己好玩，跑過去跟他玩。（本件少年4人
    有無要你去玩弄A男的生殖器？）沒有」等語（見原審卷第
    71至72頁），可見林○耀對A男用嘴隔著內褲含住生殖器，
    純屬其個人行為，並未與少年劉○霖、吳○宗有何犯意聯絡
    。參以告訴人之代理人於原審調查時亦自承：「並無證據證
    明少年許○文、劉○霖及吳○宗有教唆林○耀對A男為口交
    行為或共同犯意聯絡」等語（見原審卷第230頁），足認本
    案並無證據證明少年劉○霖、吳○宗就林○耀對A男強制性
    交非行，有何犯意聯絡或行為分擔。
    抗告人所提各項對話錄音譯文，均屬傳聞，尚難憑此即認定
    少年劉○霖、吳○宗確有本件非行。抗告人另提出少年劉○
    霖99年5月24日所書立之切結書，雖載有：「我真的對不起
    ，我只是一時愛玩，真的不是故意，可是起源都是我，真很
    對不起...」等語；嘉義縣民雄國中黃姓訓導主任作成之性
    別平等委員會個案會議報告書附件三，亦載有：「第一次約
    談劉○霖經過：要林○耀去脫林○德的褲子，但林○耀不敢
    ，乃要林生去作弄○○（即A男）」等內容；然此僅能證明
    少年劉○霖當時有捉弄林○德或A男之意思，至於具體之捉
    弄內容為何，林○耀以口隔著內褲含住A男生殖器之非行，
    是否亦係出於劉○霖之授意，則屬無法證明，參酌同案少年
    林○耀前開證詞，顯難認定劉○霖與林○耀有何對A男強制
    性交非行之犯意聯絡或教唆行為。
    少年吳○宗雖承認在場以手機拍攝影像，惟並無任何證據證
    明吳○宗有拍攝到林○耀對被害人口交之影像，且吳○宗自
    行觀看影像後隨即將檔案刪除，並未傳送散佈，亦無所謂散
    布林○耀對A 男強制性交猥褻影像之非行可言。
五、綜上所述，本件並無證據證明少年劉○霖、吳○宗有強制性
    交及散布猥褻物品之非行。此外，復查無其他證據足資證明
    少年劉○霖、吳○宗有移送意旨所指觸犯刑罰法律或有觸犯
    刑罰法律之虞等非行，原審少年法庭因認劉○霖、吳○宗無
    付保護處分之原因，均為不付審理之諭知，經核認事用法，
    並無不合。抗告意旨猶執前開情詞，指摘原裁定不當，求為
    撤銷云云，非有理由，應予駁回。
據上論結，應依少年事件處理法第64條第2項，刑事訴訟法第412
條裁定如主文。
中    華    民    國   100    年    6     月    2     日
                  少年法庭      審判長法  官  陳義仲
                                      法  官  蔡勝雄
                                      法  官  楊清安
以上正本證明與原本無異。
不得再抗告。
                                      書記官  蔡蘭櫻
中    華    民    國   100    年    6     月    3     日